【裁判字號】    89,交訴,93
【裁判日期】    890627
【裁判案由】    公共危險等
【裁判全文】
臺灣臺南地方法院刑事判決                          八十九年度交訴字第九三號
    公  訴  人  臺灣台南地方法院檢察署檢察官
    被      告  甲○○
右列被告因公共危險等案件，經檢察官提起公訴（八十九年度偵字第九一六號），本
院判決如左：
    主  文
甲○○因過失傷害人，處拘役貳拾日。又駕駛動力交通工具肇事，致人傷而逃逸，處
有期徒刑柒月。
    事  實
一、甲○○於民國（下同）八十八年十月十六日十三時四十分許，駕駛車牌號碼ＵＦ
    —六七八六號自用小客車（該車輛業經註銷牌照），沿台南市○○路由西向東方
    向行駛（起訴書誤載為沿林森路由北往南方向行駛），行至東門路二段與林森路
    交岔路口，欲左轉彎進入林森路（起訴書誤載為欲轉彎入東門路），適乙○○騎
    乘車牌號碼ＴＷＪ－五八二號輕型機車，沿東門路二段慢車道由西向東方向行駛
    ，甲○○原應注意汽車行駛時，駕駛人應注意車前狀況及二車併行之間隔，並隨
    時採取必要之安全措施，而依當時天候、路況等情形，又無不能注意之情形，竟
    疏於注意及此，於行車時未注意與乙○○之機車保持安全間隔距離，致其車輛右
    側後視鏡擦撞乙○○騎乘機車之左側車頭，造成乙○○失控摔倒，因而受有下巴
    挫裂傷之傷害。詎甲○○於肇事後非但未下車探視及採取必要之救護措施，反而
    逕行駕車離去，經乙○○記下甲○○之車牌號碼後，報警於同年月二十日查獲。
二、案經乙○○訴由台南市警察局第一分局報告台灣台南地方法院檢察署檢察官偵查
    起訴。
    理  由
一、訊據被告甲○○矢口否認有過失傷害及肇事逃逸犯行，辯稱：當時伊的行向是沿
    東門路由西往東走，當時前面有一部車停在伊前面，伊就停在該車後面等待要轉
    彎至林森路，伊沒有擦撞到告訴人的車，是當時發生車禍伊看一下而已，伊在警
    訊時並不承認，是警察說怎麼可能沒有，不然別人怎麼可能知道伊車號，還說要
    扣伊的執照，如果是伊撞的告訴人應是倒在伊車輛的附近，豈會倒在車子前方二
    十公尺，伊並未擦撞告訴人機車云云。經查，右揭事實業據告訴人於警訊、偵查
    及本院審理中堅指不移，且有機車擦痕照片一組及診斷證明書一紙在卷可佐，按
    告訴人與被告素不相識，並無嫌隙，如非被告所為，告訴人豈有誣攀被告犯行之
    理。另被告於警訊中供稱：「我欲左轉時，忽然有一部機車由我右後方駛來，速
    度可能很快，可能有碰撞到我的右側後視鏡，對方車跌倒後用手指著我的車，我
    看了他，並沒有採取任何處理就且逕自離去，．．（問：你當時有無聽見有車輛
    擦撞的聲音？）我有聽到一聲擦撞的喀擦聲」（詳八十八年十月二十日警訊筆錄
    ），核與告訴人所述大致相符，足見告訴人前揭指述應屬實情，雖被告於審理中
    翻異前供，稱警員訊問時以不悅語氣逼問云云，然警員與兩造並無利害關係，自
    無偏頗告訴人之必要，且制作警訊筆錄之警員丙○○亦到庭結證稱：「筆錄內容
    是照被告所說的來寫，被告本來說他可能有擦撞到，寫到一半時又說沒有，因為
    被告的車是註銷的車輛，沒有驗車，所以要吊銷牌照」（詳本院八十九年五月二
    日審判筆錄），是被告所辯警訊筆錄內容不實一節，應非實情，至於告訴人機車
    倒地地點離被告肇事當時車輛位置約二十公尺遠，以告訴人機車係遭被告車輛之
    右側後視鏡擦撞之情形，告訴人機車顛行一、二十公尺才摔倒，與經驗法則並無
    違誤，被告所稱機車如係伊撞倒應倒在伊車輛附近云云，尚非有據，綜上所述，
    被告前揭所辯，均與事實不符，顯係事後圖卸刑之詞，無足採信。按汽車行駛時
    ，駕駛人應注意車前狀況及二車併行之間隔，並隨時採取必要之安全措施，道路
    交通安全規則第九十四條第三項定有明文。被告駕車本應注意上述道路交通安全
    規則之規定，且依卷附道路交通事故調查報告表及現場照片所示，肇事當時日照
    光線充足，視距良好，道路為柏油路面，亦無障礙及缺陷等情況，被告並非不能
    注意，竟疏未注意與告訴人車輛保持安全間隔，以致肇事，致告訴人受傷，被告
    之行為自有過失甚明，且其過失行為與告訴人所受傷害間復有因果關係，從而本
    件事證已臻明確，被告過失傷害及肇事逃逸之犯行，洵堪認定。
二、核被告甲○○所為，係犯刑法第二百八十四條第一項前段之過失傷害罪及同法第
    一百八十五條之四肇事逃逸罪。其所犯上開二罪間，罪名互殊，犯意各別，應予
    分論併罰。爰審酌被告之品性、犯罪之動機、告訴人所受之傷害程度及被告犯罪
    後猶飾詞狡辯，毫無悔意等一切情狀，分別量處如主文所示之刑，以資懲儆。
據上論斷，應依刑事訴訟法第二百九十九條第一項前段，刑法第一百八十五條之四、
第二百八十四條第一項、罰金罰鍰提高標準條例第一條前段，判決如主文。
本案經檢察官陳俊秀到庭執行職務。
中    華    民    國      八十九      年      六      月      二十七    日
                                  臺灣臺南地方法院交通法庭
                                        法  官  黃  光  進
右正本證明與原本無異。
如不服本判決，應於判決送達後十日內，向本院提出上訴狀（應附繕本）。
                                        書記官  胡  美  娟
中    華    民    國      八十九      年      六      月                日
附錄本案論罪科刑法條：
刑法第一百八十五條之四：
駕駛動力交通工具肇事，致人死傷而逃逸者，處六月以上五年以下有期徒刑。
刑法第二百八十四條第一項：
因過失傷害人者，處六月以下有期徒刑、拘役或五百元以下罰金，致重傷者，處一年
以下有期徒刑、拘役或五百元以下罰金。


司法院資訊處製作；財團法人民間司法改革基金會備份。
